臺灣板橋地方法院刑事判決　　　　　　　99年度訴字第1288號
公　訴　人　臺灣板橋地方法院檢察署檢察官
被　　　告　蔡宗倫
選任辯護人　葉光洲律師
上列被告因違反槍砲彈藥刀械管制條例案件，經檢察官提起公訴
（九十九年度偵字第三六一四號），本院判決如下：
    主  文
蔡宗倫未經許可，持有可發射子彈具有殺傷力之改造手槍，處有
期徒刑年貳月，併科罰金新臺幣伍萬元，罰金如易服勞役以新
臺幣壹仟元折算壹日。扣案具殺傷力之改造手槍壹支（槍枝管制
編號：0000000000，不含彈匣）、口徑七．六二MM制式子彈顆
，均沒收之。
    事  實
一、蔡宗倫前於民國九十二年十一月間，因違反槍砲彈藥刀械管
    制條例製造可發射子彈具有殺傷力之改造手槍罪，經臺灣屏
    東地方法院以九十四年度訴字第一三一號判決有期徒刑六年
    ，併科罰金新臺幣二十萬，經上訴臺灣高等法院高雄分院，
    於九十五年一月十九日以九十四年上訴字第一一一○號判決
    撤銷改判，惟刑度並未變更，後上訴最高法院於九十六年十
    一月二十九日以九十六年台上字第六七一九號判決駁回上訴
    而確定（上揭判決未執行完畢）。蔡宗倫明知可發射子彈具
    有殺傷力之改造槍枝、子彈，均屬槍砲彈藥刀械管制條例管
    制之槍彈，非經許可，不得持有，竟於上揭最後事實審判決
    宣示後，另基於持有可發射子彈具有殺傷力之改造槍枝、子
    彈之犯意，將上開製造槍彈案件所餘之仿COLT廠半自動手槍
    、換裝士造金屬槍管製造具有殺傷力之改造手槍一支（槍枝
    管制編號：0000000000，不含彈匣）及口徑七．六二MM制式
    子彈四顆，在屏東縣屏東市○○路三○七號二樓之二住處持
    有之，並因上揭槍砲案件遭法院通緝，為便躲藏再將上揭槍
    彈攜至新北市新莊區（原臺北縣新莊市○○○路一七六巷五
    號九樓藏放而持有之，迄於九十九年一月十六日零時二十分
    許，因通緝為警在上址富國路居所查獲，並扣得上揭具殺傷
    力之改造手槍一支、制式子彈四顆（經鑑驗試射一顆，餘三
    顆），始查悉上情。
二、案經新北市政府警察局新莊分局移送臺灣板橋地方法院檢察
    署檢察官偵查起訴。
    理  由
壹、證據能力部分：
一、內政部警政署刑事警察局九十九年一月二十九日出具之刑鑑
    字第○九九○○一○六八六號槍彈鑑定書，係為鑑定被告持
    有已擊發之子彈之證明文書，核其本質乃被告以外之人於審
    判外之書面陳述，惟此一鑑定書偵查中由檢察官命鑑定而提
    出，依刑事訴訟法第一百五十九條第一項後段係屬法律有特
    別規定之情形（刑事訴訟法第二百零六條），具有證據能力
    。
二、按被告以外之人於審判外之言詞或書面陳述，除法律有規定
    者外，不得作為證據，刑事訴訟法第一百五十九條第一項固
    定有明文，惟被告以外之人於審判外之陳述，雖不符前四條
    之規定，而經當事人於審判程序同意作為證據，法院審酌該
    言詞陳述或書面陳述作成時之情況，認為適當者，亦得為證
    據。當事人或辯護人於法院調查證據時，知有第一百五十九
    條第一項不得為證據之情形，而未於言詞辯論終結前聲明異
    議者，視為有前項之同意，刑事訴訟法第一百五十九條之五
    亦定有明文。本案被告及辯護人於準備程序中對於檢察官所
    提下列證據之證據能力均未提出異議，並同意作為本案之證
    據，揆諸上開規定，本院審酌上開證據並無非法取得或證據
    力明顯過低之情形，且經本院於審判期日就上開證據依法進
    行調查、辯論，均應有證據能力。
貳、實體部分：
一、訊據被告蔡宗倫對於持有具殺傷力之改造手槍、子彈之犯罪
    事實均坦承不諱，扣案之改造手槍，係仿COLT廠半自動手槍
    、換裝士造金屬槍管製造而成，具有殺傷力（槍枝管制編號
    ：0000000000，不含彈匣）、制式子彈口徑七．六二MM四顆
    ，亦具殺傷力，有卷附內政部警政署刑事警察局九十九年一
    月二十九日出具之刑鑑字第○九九○○一○六八六號槍彈鑑
    定書可稽。綜上，被告之自白與事實相符合，本件事證明確
    ，犯行堪以認定，應依法論科。
二、按刑事訴訟法第二百九十四條第一款規定（按即現行法第三
    百零二條第一款），案件曾經判決確定者，應為免訴之判決
    ，係以同一案件，已經法院為實體上之確定判決，該被告應
    否受刑事制裁，即因前次判決而確定，不能更為其他有罪或
    無罪之實體上裁判。此項原則，關於實質上一罪或裁判上一
    罪，其一部事實已經判決確定者對於構成一罪之其他部份，
    固亦均應適用，但此種情形，係因審判不可分之關係，在審
    理事實之法院，對於全部犯罪事實，按照刑事訴訟法第二百
    四十六條規定（按即現行法第二百六十七條）本應予以審判
    ，故其確定判決之既判力，亦自應及於全部之犯罪事實。若
    在最後審理事實法院宣示判決後，始行發生之事實，既非該
    法院所得審判，即為該案判決之既判力所不能及，檢察官或
    自訴人如就此部發生之事實依法起訴，既不在曾經確定判決
    之範圍以內，即係另一犯罪問題，受訴法院仍應分別為有罪
    或無罪之實體上裁判，縱今檢察官或自訴人，係就前案事實
    與其後新發生之事實，誤認為實質上一罪或裁判上一罪，一
    併起訴，受訴法院除應將前案確定判決既判力所及部份諭知
    免訴外，關於其後新發生之事實，並不在刑事訴訟法第二百
    九十四條第一款所載情形之列，非可一併免訴，有最高法院
    三十二年上字第二五七八號判例可參。查本件被告非法持有
    上揭改造手槍犯行，乃犯罪行為之繼續，非狀態之繼續，且
    前製造改造手槍並持有之罪行，既判力係以最後事實審宣示
    判決前之犯罪行為為範圍，即臺灣高等法院高雄分院九十四
    年上訴字第一一一○號判決宣示前，則其後之犯罪行為，應
    認為新發生事實，既非原判決法院所得審判，即為既判力所
    不能及。被告所持有上揭改造手槍、子彈即屬判決宣示後之
    持有行為，則非前確定判決效力所及，故本院仍應為實體上
    之判決（參司法院八十年五月十六日（80）廳刑一字第五六
    二號，刑事法律問題研究第七輯一七八至一八一頁）。被告
    未經許可，持有上揭具殺傷力之改造手槍、子彈，核其所為
    係犯槍砲彈藥刀械管制條例第八條第四項之未經許可持有其
    他可發射子彈具有殺傷力之改造手槍罪、及同條例第十二條
    第四項之未經許可持有子彈罪。被告以一行為同時觸犯上述
    二罪名，為想像競合犯，依刑法第五十五條規定，應從一重
    之未經許可持有其他可發射子彈具有殺傷力之改造手槍罪處
    斷。爰審酌被告無視法律之禁止，於社會治安日益惡化之際
    ，猶持有上開具殺傷力之改造槍枝及制式子彈，對社會治安
    危害甚鉅，惡性非輕，兼衡其犯罪動機、目的、手段、智識
    程度，惟犯罪後坦承犯罪，尚有悔意，態度良好等一切情狀
    ，量處如主文所示之刑，並就罰金部分諭知易服勞役之折算
    標準，以示懲儆。末查，扣案之可發射子彈改造手槍一支（
    槍枝管制編號：0000000000，不含彈匣）、口徑七．六二MM
    制式子彈顆，具有殺傷力已如上述，係屬違禁物，不問屬
    於犯人與否，均應依刑法第三十八條第一項第一款之規定宣
    告沒收；至扣案之制式子彈一顆經試射後僅餘彈頭，因擊發
    後已不具子彈外形而失殺傷力，非屬違禁物，爰不為沒收之
    諭知，附此敘明。
三、末按自首以對於未發覺之罪投案而受裁判為要件，如案已發
    覺，則被告縱有投案陳述自己犯罪之事實，亦祇可謂為自白
    ，不能認為自首；刑法第六十二條所規定自首，以對於未發
    覺之罪向有偵查犯罪職權之機關或人員投案，並接受裁判為
    要件，其立法意旨，在於為獎勵犯罪悔過投誠者而設。又此
    所謂之發覺，不以有偵查犯罪職權之機關或人員確知其人犯
    罪無誤為必要，祗須有確切之根據得為合理之可疑，即足當
    之，此有最高法院二十六年上字第四八四號判決、七十四年
    度台上字第七十五號、八十四年度台上字第四七二二號判決
    足供參照。查本件被告因槍砲、毒品案件之執行遭法院通緝
    ，經警於九十九年一月十六日在新北市○○區○○路一七六
    巷五號九樓查獲，緝捕前，執行警員即從通緝資料及資訊對
    象獲得被告持有槍枝之情資，查緝前已懷疑被告持有槍彈之
    犯行，於查緝時直接要求被告交出槍彈，被告始應警員之詢
    問，指出槍彈藏放處，此經查緝之警員徐子胤於本院審理時
    結證明確，並有卷附臺灣高等法院被告前案紀錄表、新北市
    政府警察局新莊分局刑事案件移送報告書在卷足稽，是依上
    揭最高法院之見解，本件被告持有槍彈之犯行，在其自白前
    ，已為有偵查犯罪之機關發覺，是其事後之自白於刑法自首
    之要件不合，不能依首揭規定減輕其刑，併此敘明。
據上論斷，應依刑事訴訟法第二百九十九條第一項前段，槍砲彈
藥刀械管制條例第八條第四項、第十二條第四項，刑法第十一條
前段、第五十五條、第四十二條第三項前段、第三十八條第一項
第一款，判決如主文。
本案經檢察官賴建如到庭執行職務。
中    華    民    國   100    年    3     月    18    日
            臺灣板橋地方法院刑事第十五庭
                      審判長法  官  王綽光
                            法  官  洪珮婷
                            法  官  黃司熒
以上正本證明與原本無異。
如不服本判決，應於判決送達後10日內敘明上訴理由，向本院提
出上訴狀 (應附繕本) ，上訴於臺灣高等法院。其未敘述上訴理
由者，應於上訴期間屆滿後20日內向本院補提理由書「切勿逕送
上級法院」。
                            書記官  許清秋
中    華    民    國   100    年    3     月    23    日
槍砲彈藥刀械管制條例第八條
未經許可，製造、販賣或運輸鋼筆槍、瓦斯槍、麻醉槍、獵槍、
空氣槍或第四條第一項第一款所定其他可發射金屬或子彈具有殺
傷力之各式槍砲者，處無期徒刑或五年以上有期徒刑，併科新臺
幣一千萬元以下罰金。
未經許可，轉讓、出租或出借前項所列槍枝者，處五年以上有期
徒刑，併科新臺幣一千萬元以下罰金。
意圖供自己或他人犯罪之用，而犯前二項之罪者，處無期徒刑或
七年以上有期徒刑，併科新臺幣一千萬元以下罰金。
未經許可，持有、寄藏或意圖販賣而陳列第一項所列槍枝者，處
三年以上十年以下有期徒刑，併科新臺幣七百萬元以下罰金。
第一項至第三項之未遂犯罰之。
槍砲彈藥刀械管制條例第12條
未經許可，製造、販賣或運輸子彈者，處1 年以上7 年以下有期
徒刑，併科新台幣500 萬元以下罰金。
未經許可，轉讓、出租或出借子彈者，處6 月以上5 年以下有期
徒刑，併科新台幣300 萬元以下罰金。
意圖供自己或他人犯罪之用，而犯前二項之罪者，處3 年以上10
年以下有期徒刑，併科新台幣700 萬元以下罰金。
未經許可，持有、寄藏或意圖販賣而陳列子彈者，處5 年以下有
期徒刑，併科新台幣300 萬元以下罰金。
第 1 項至第 3 項之未遂犯罰之。